臺灣桃園地方法院民事簡易判決
111年度桃簡字第1621號
原      告  合作金庫商業銀行股份有限公司

法定代理人  雷仲達
訴訟代理人  洪千琦
被      告  陳蔡秋妍（即陳宏明之繼承人）

兼
訴訟代理人  陳安然（即陳宏明之繼承人）

上列當事人間請求清償債務事件，本院於民國111年11月24日言
詞辯論終結，判決如下：
    主    文
被告應於繼承被繼承人陳宏明之遺產範圍內連帶給付原告新臺幣
53,640元，及自民國111年1月18日起至清償日止，按年息1.845％
計算之利息，暨自民國111年2月19日起至清償日止，逾期在6個
月以內者，按上開利率10％，逾期超過6個月者，按上開利率20％
計算之違約金。
被告應於繼承被繼承人陳宏明之遺產範圍內連帶給付原告新臺幣
96,666元，及自民國111年2月7日起至清償日止，按年息1.845％
計算之利息，暨自民國111年3月8日起至清償日止，逾期在6個月
以內者，按上開利率10％，逾期超過6個月者，按上開利率20％計
算之違約金。
訴訟費用由被告於繼承被繼承人陳宏明之遺產範圍內連帶負擔。
本判決得假執行。
    事實及理由
一、原告主張：
　㈠被繼承人陳宏明前於民國109年5月18日向原告借款新臺幣（
    下同）100,000元，並約定借款期間自109年5月18日起至112
    年5月18日止，109年5月18日至109年11月18日本金寬緩，自
    109年11月18日至清償日止，按月平均攤還本息，利息按中
    華郵政股份有限公司二年期定儲金機動利率加年利率1％機動
    計算（本件為1.845％）。如遲延還本或付息，除按上開利率
    計息外，逾期在6個月以內者，另按上開利率10％，逾期超過
    6個月者，按上開利率20％計付違約金，並喪失期限利益，債
    務視同全部到期。詎被繼承人陳宏明未遵期清償，尚欠本金
    53,640元及利息、違約金未還。
　㈡被繼承人陳宏明另於110年7月5日向原告借款100,000元，並
    約定借款期間自110年7月7日起至113年7月7日止，110年7月
    7日至111年1月7日本金寬緩，自111年1月7日至清償日止，
    按月平均攤還本息，利息按中華郵政股份有限公司二年期定
    儲金機動利率加年利率1％機動計算（本件為1.845％）。如遲
    延還本或付息，除按上開利率計息外，逾期在6個月以內者
    ，另按上開利率10％，逾期超過6個月者，按上開利率20％計
    付違約金，並喪失期限利益，債務視同全部到期。詎被繼承
    人陳宏明未遵期清償，尚欠本金96,666元及利息、違約金未
    還。　
　㈢又被繼承人陳宏明業於111年1月26日死亡，被告均為其繼承
    人且未辦理拋棄繼承，則依法被告亦應於繼承所得遺產範圍
    內負連帶清償責任。為此，爰依消費借貸及繼承之法律關係
    提起本件訴訟等語，並聲明：如主文第1、2項所示。
二、被告則以：對於前開債務沒有意見，只是陳宏明之遺產被凍
    結等語。
三、按繼承人自繼承開始時，除另有規定外，承受被繼承人財產
    上之一切權利、義務；繼承人對於被繼承人之債務，以因繼
    承所得遺產為限，負連帶責任，民法第1148條第1項前段、
    第1153條第1項分別定有明文。經查，原告主張前開事實，
    業據其提出與所述相符之借款契約、放款帳務明細查詢表、
    家事事件公告查詢表等件為憑（見本院卷第6至14頁），且
    為被告所不爭執。被告雖稱其等均未繼承到被繼承人陳宏明
    之遺產，被繼承人陳宏明之遺產遭凍結等語，惟依前揭民法
    繼承之規定，繼承人僅於因繼承所得遺產為限，負清償責任
    。被繼承人陳宏明是否確已遺產遭凍結無可供清償，則僅係
    嗣後強制執行之問題，尚不損及原告債權之存在，亦無礙於
    其起訴請求被告在繼承被繼承人陳宏明遺產之範圍內，清償
    本件債務之權利。是被告以被繼承人陳宏明之遺產遭凍結，
    未繼承取得被繼承人陳宏明之遺產等語為由拒絕給付，殊有
    誤解。
四、從而，原告依消費借貸及繼承之法律關係，請求被告連帶給
    付如主文第1、2項所示，為有理由，應予准許。
五、本件係適用簡易程序所為被告敗訴之判決，爰依民事訴訟法
    第389條第1項第3款之規定，依職權宣告假執行。
六、訴訟費用負擔之依據：民事訴訟法第85條第2項。
中　　華　　民　　國　　111 　年　　12　　月　　9 　　日
                  桃園簡易庭  法  官  曾耀緯
以上為正本係照原本作成。
如不服本判決，應於送達後20日內，向本院提出上訴狀並表明上
訴理由，如於本判決宣示後送達前提起上訴者，應於判決送達後
20日內補提上訴理由書（須附繕本）。
如委任律師提起上訴者，應一併繳納上訴審裁判費。
中　　華　　民　　國　　111 　年　　12　　月　　9 　　日
                              書記官  吳宏明